臺灣新北地方法院板橋簡易庭小額民事判決
111年度板小字第1928號
原      告  南山產物保險股份有限公司

法定代理人  蔡漢凌  
訴訟代理人  張哲瑀  
            黃嘉德  
被      告  黃保桐  
訴訟代理人  王順慧  
上列當事人間請求侵權行為損害賠償事件，於民國111年7月8日
言詞辯論終結，本院判決如下：
    主     文
原告之訴駁回。
訴訟費用新臺幣壹仟元由原告負擔。
    事 實 及 理 由
一、原告起訴主張：被告於民國109年9月20日下午5時35分許，
    駕駛車牌號碼0000-00號自用小貨車（下稱A車），行經新北
    市中和區景平路與景安路口時，因駕駛不慎之過失，致擦撞
    由原告所承保，被保險人即訴外人饒宇民所有並駕駛之車牌
    號碼000-0000號自用小客車（下稱系爭車輛），系爭車輛因
    而受損，經送修後支出修復費用新臺幣（下同）22,770元（
    工資8,700元、零件14,070元），原告已依保險契約賠付被
    保險人完竣，並依保險法第53條第1項規定，取得代位行使
    被保險人對於第三人之請求權。為此爰依侵權行為損害賠償
    及保險代位規定訴請被告給付原告22,770元及自民事起訴狀
    繕本送達翌日起至清償日止，按年息5％計算之法定遲延利息
    一節，固據提出理賠申請書、計算書、行駕照、道路交通事
    故當事人登記聯單、估價單、受損照、統一發票等件影本為
    證，被告到庭則否認於上開時、地有碰撞系爭車輛，並以：
    伊當時開車在中正路上，並未變換車道，亦未感覺到有發生
    碰撞，故原告不應請求伊賠償等語置辯，是本件所應審究者
    厥為：由原告所為舉證，是否足以證明：系爭車輛之損害係
    被告之過失行為所致？
二、按當事人主張有利於己之事實者，就其事實有舉證之責任，
    民事訴訟法第277條定有明文。而民事訴訟如係由原告主張
    權利者，應先由原告負舉證之責，若原告先不能舉證，以證
    實自己主張之事實為真實，則被告就其抗辯事實即令不能舉
    證，或其所舉證據尚有疵累，亦應駁回原告之請求，此有最
    高法院著有17年上字第917號判例可為參照。又損害賠償之
    債，以有損害之發生及有責任原因之事實，並二者之間，有
    相當因果關係為成立要件，亦有最高法院48年台上字第481
    號判例參照。是主張依侵權行為之法律關係請求損害賠償之
    人，必須就侵權行為之成立要件，包括：其權利被侵害、該
    侵害具不法性、行為人有故意或過失、權利被侵害者受有損
    害、損害與侵權行為間有因果關係等節負舉證之責。本件被
    告既否認駕駛A車與系爭車輛發生擦撞，揆諸前開說明，原
    告就此有利於己之事實，自應舉證以證明。經查：由原告所
    提出之理賠申請書、計算書、行駕照、道路交通事故當事人
    登記聯單、估價單、受損照、統一發票等資料，僅能證明系
    爭車輛確有受損進行維修，然無法證明受損原因係來自於被
    告之駕駛行為所造成，且經本院於111年7月8日言詞辯論期
    日勘驗警局檢送系爭車輛行車紀錄器錄影光碟結果為「原告
    保車在停紅燈，綠燈起駛時，因為有車輛右轉需閃避，而偏
    向左側車道，在17:36:19分僅有碰撞聲響，未見被告之車輛
    」等情，此為兩造所不爭（參見當日言詞辯論筆錄），況新
    北市政府警察局中和分局所檢送之道路交通事故現場圖亦記
    載系爭車輛行駛時偏離自己車道，靠至被告車道而肇事一節
    ，復為原告所不否認，原告復未舉證以證明：A車有與系爭
    車輛發生擦撞致系爭車輛受損，尚難逕認系爭車輛受損係被
    告之行為所致，原告之主張，尚屬無據。
三、綜上所述，由原告所為舉證，尚不足以證明系爭車輛之損害
    係因被告之過失行為所致，被告即無需對訴外人饒宇民負侵
    權行為損害賠償責任，原告縱已賠償訴外人饒宇民系爭車輛
    之修復費用，亦無從依保險法第53條規定，取得代位權。從
    而，原告本於侵權行為損害賠償及保險代位之法律關係，請
    求被告給付22,770元及法定遲延利息，為無理由，應予駁回
    。
四、本件事證已臻明確，兩造其餘攻防方法及舉證，核與判決結
    果無影響，爰不逐一論述，併此敘明。 
五、本件係以小額訴訟程序審理，爰依民事訴訟法第436條之19
    之規定，確定原告應負擔之訴訟費用額如主文第2項所示。
中　　華　　民　　國　　111 　年　　8 　　月　　16　　日
                  臺灣新北地方法院板橋簡易庭
                      法  官  李昭融
以上正本係照原本作成。
如不服本判決，應於收受送達後20日內以違背法令為理由向本庭
（新北市○○區○○路○段00巷0號）提出上訴狀並表明上訴理
由（應表明一、原判決違背法令及其具體內容；二、依訴訟資料
可認為原判決有違背法令之具體事實），如於本判決宣示後送達
前提起上訴者，應於判決送達後20日內補提上訴理由書（須附繕
本），未依上揭期間補提合法上訴理由者，法院得逕以裁定駁回
上訴。如委任律師提起上訴者，應一併繳納上訴審裁判費。
中　　華　　民　　國　　111 　年　　8 　　月　　16　　日
                      書記官  劉美蘭